【裁判字號】    92,交易,654
【裁判日期】    921231
【裁判案由】    過失傷害
【裁判全文】
臺灣板橋地方法院刑事判決                        九十二年度交易字第六五四號
    公  訴  人  臺灣板橋地方法院檢察署檢察官
    被      告  甲○○
右列被告因過失傷害案件，經檢察官提起公訴（九十二年度偵字第一七四０二號），
本院裁定行簡式審判程序，並判決如左：
    主  文
甲○○因過失傷害人，處拘役參拾日，如易科罰金，以參佰元折算壹日。
    事  實
一、甲○○於民國九十一年七月二十六日上午十時許，騎乘車號ＢＢＱ－四三八號（
    起訴書誤載為ＢＢＧ－四三八號）重型機車，搭載其子女吳誌皓、吳婉嫻二人，
    沿台北縣板橋市○○路自北往南方向行駛，行經萬板路、雙十路與三民路口時，
    明知機車駕駛人轉彎時，應依標誌、標線之規定，且轉彎車應讓直行車先行，不
    得爭道行駛，以避免危害之發生，且依當時天氣晴朗、光線充足、道路無障礙，
    並無不能注意現場路口設有機慢車兩段式左轉之標誌，且劃設有機車待轉之標線
    ，竟疏於注意，仍貿然直接自萬板路左轉三民路行駛，適有乙○○騎乘車號ＧＡ
    Ｉ─六九六號（起訴書誤載為ＧＡ－六九六號）重型機車，沿臺北縣板橋市○○
    路自南往北方向直行穿越三民路口，甲○○轉彎車不及閃避該直行車而撞及，致
    乙○○人、車倒地，因而受有鼻骨骨折及鼻部撕裂傷之傷害。
二、案經被害人乙○○訴由台北縣政府警察局海山分局報請台灣板橋地方法院檢察署
    檢察官偵查起訴。
    理  由
一、訊據被告甲○○對於右揭時、地因過失撞及被害人乙○○騎乘之機車，致被害人
    乙○○受傷之犯罪事實，於警詢時及偵審中均坦承不諱，核與被害人乙○○指訴
    之情節相符，並有道路交通事故調查報告表一紙，現場照片十六張在卷可稽。被
    害人乙○○因此車禍受有鼻骨骨折及鼻部撕裂傷之傷害，亦有台北縣立板橋醫院
    驗傷診斷證明書一紙附卷可按。
二、按機器腳踏車行駛之車道及轉彎，應依標誌或標線之規定行駛；且轉彎車應讓直
    行車先行，道路交通安全規則第九十九條第一項前段、第一百零二條第一項第六
    款前段分別定有明文。本件車禍發生地點，係台北縣板橋市○○路、三民路與雙
    十路交岔路口，現場設有機慢車兩段式左轉之標誌，且路面劃設有機車待轉之標
    線，被告行經該交叉路口自應注意，並讓直行車先行，而依現場天氣晴朗、光線
    充足、道路無障礙等情形，並無不能注意之情事，詎竟疏於注意仍貿然前行，以
    致肇事，被告對本件車禍之發生顯有過失。而被害人乙○○因此車禍受有鼻骨骨
    折及鼻部撕裂傷之傷害，業如前述，是本案被告之過失行為與被害人乙○○之傷
    害間，具有相當因果關係。雖被告另辯稱伊本身及子女吳誌皓、吳婉嫻亦受有傷
    害，惟此係被告自己過失行為所致，與被害人乙○○無涉，自應自行承擔後果。
    本案事證明確，被告犯行洵堪認定，應依法論科。
三、核被告所為，係犯刑法第二百八十四條第一項前段之過失傷害罪。爰審酌被告之
    過失程度、被害人乙○○所受之傷害，被告肇事後之態度，尚未與被害人乙○○
    達成和解，賠償損害（被害人請求賠償新台幣二十萬元）等一切情狀，量處如主
    文所示之刑，並諭知易科罰金之折算標準，以資懲儆。
據上論斷，應依刑事訴訟法第二百九十九條第一項前段、第二百七十三條之一第一項
，刑法第二百八十四條第一項前段、第四十一條第一項前段，罰金罰鍰提高標準條例
第一條前段、第二條，判決如主文。
本案經檢察官王家春到庭執行職務。
中      華      民      國    九十二    年     十二     月    三十一    日
                                        臺灣板橋地方法院刑事第七庭
                                            法  官  鄭  水  銓
右正本證明與原本無異。
如不服本判決，應於判決送達後十日內，向本院提出上訴狀。
                                            書記官  謝  明  倫
中      華      民      國    九十三    年      一      月      二    日
附錄本案論罪科刑法條全文：
刑法第二百八十四條
因過失傷害人者，處六月以下有期徒刑、拘役或五百元以下罰金；致重傷者，處一年
以下有期徒刑、拘役或五百元以下罰金。
從事業務之人，因業務上之過失傷害人者，處一年以下有期徒刑、拘役或一千元以下
罰金；致重傷者，處三年以下有期徒刑、拘役或二千元以下罰金。


司法院資訊處製作；財團法人民間司法改革基金會備份。
